臺灣臺中地方法院刑事判決　　　　　　 100年度易字第2054號
公　訴　人　臺灣臺中地方法院檢察署檢察官
被　　　告　鄭一平
上列被告因竊盜案件，經檢察官提起公訴（100年度偵字第3606
號），及移送併辦（100年度偵字第9588號），本院判決如下：
    主    文
鄭一平犯如附表所示之罪，各處如附表所示之刑。應執行有期徒
刑貳年貳月。
    犯罪事實
一、鄭一平為謀取他人財物，分別為下列犯行：
(一)鄭一平意圖為自己不法所有，基於竊盜之犯意，於民國99年
    10月18日前之某日，在臺中縣清水鎮(現改制為臺中市○○
    區○○道高速公路清水服務區大型遊覽車停車場，利用某遊
    覽車車內人士上廁所且遊覽車未上鎖之際，進入車內竊取車
    上某乘客所有之NOKIA牌(粉紅色、序號000000000000000號)
    行動電話1隻，得手後旋即下車逃逸離去，並將該竊得之行
    動電話留為己用。
(二)鄭一平另行起意，意圖為自己不法所有，基於竊盜之犯意，
    於99年10月18日晚上9時30分許，前往臺中市○○○路○段18
    1號東海大學男生宿舍63207室，徒手開啟未上鎖之房門並進
    入該宿舍後（無故侵入住宅部分，未據告訴權人提出告訴）
    ，竊取楊水源所有之HTC牌(黑色、型號DIAMOND2 T5353 、
    序號000000000000000號)價值新台幣9千元之行動電話及楊
    水源室友所有摩托羅拉牌(黑色、型號E6、序號00000000000
    0000號)價值4千元之行動電話各1隻，得手後旋即逃逸離去
    ，並將竊得之2隻行動電話持往臺中市不詳地點之通訊行變
    賣花用殆盡。
(三)鄭一平另行起意，意圖為自己不法所有，基於竊盜之犯意，
    於99年10月19日凌晨0時20分許，前往臺中市○○○路○段18
    1號東海大學男生宿舍64101室，徒手開啟房門並進入該宿舍
    後（無故侵入住宅部分，未據告訴權人提出告訴），竊取吳
    東格所有之華碩牌筆記型電腦1台(序號5419K52JR、含原廠
    充電器1條，價值約3萬元)，得手後旋即逃逸離去，並將竊
    得之筆記型電腦持往臺中市○○路1-2號盈仁企業社賣給不
    知情之店家楊錦松(楊錦松業經檢察官為不起訴處分確定)
    ，得款均已花用殆盡。
(四)鄭一平另行起意，意圖為自己不法所有，基於竊盜之犯意，
    於99年10月26日晚上7時32分許，前往臺中市○○○路○段18
    1號東海大學男生宿舍70113室，徒手開啟房門並探頭觀看該
    宿舍時，因察覺有異轉身暫時離去，約數秒後，於同日晚上
    7時33分、34分許再度前往70113室，徒手開啟房門並進入該
    宿舍後（無故侵入住宅部分，未據告訴權人提出告訴），竊
    取余致葳所有之技嘉牌筆記型電腦1台(型號Q1458P、含原廠
    充電器1條，價值約2萬元)，得手後旋即逃逸離去。
(五)鄭一平另行起意，意圖為自己不法所有，基於竊盜之犯意，
    於99年10月30日凌晨0時40分許，前往臺中市○○○路○段18
    1號東海大學男生宿舍63109室，徒手打開該宿舍窗戶，並自
    窗戶攀爬進入該宿舍後（無故侵入住宅部分，未據告訴權人
    提出告訴），竊取王宇丞所有之宏碁牌筆記型電腦1台(型號
    AS4720G-1A2G16MI，價值約3萬元)，及黃承勳所有價值約25
    0元之黑色棒球帽1頂，得手後旋即逃逸離去，除棒球帽留為
    己用外，並將竊得之筆記型電腦持往臺中市○○路1-2號盈
    仁企業社賣給不知情之店家楊錦松(楊錦松業經檢察官為不
    起訴處分確定)，得款均已花用殆盡。
(六)鄭一平另行起意，意圖為自己不法所有，基於竊盜之犯意，
    於99年11月7日凌晨1時許，前往臺中市○○○路○段18 1號
    東海大學工業設計系ID101號教室，徒手開啟教室大門並進
    入該教室後（無故侵入建築物部分，未據告訴權人提出告訴
    ），竊取李泓均所有之微星牌筆記型電腦1台(序號9S0-0000
    00 -000號，價值4萬2千元)，得手後旋即逃逸離去，並將竊
    得之筆記型電腦持往臺中市○○路1-2號盈仁企業社賣給不
    知情之店家楊錦松(楊錦松業經檢察官為不起訴處分確定)，
    得款均已花用殆盡。
(七)鄭一平另行起意，意圖為自己不法所有，基於竊盜之犯意，
    於99年11月3日晚上7時30分許，前往臺中市○○路100號僑
    光科技大學社團大樓3樓之社團辦公室前，以不詳方式打開
    該辦公室大門並進入該辦公室後（無故侵入建築物部分，未
    據告訴權人提出告訴），竊取賴季明所有之VIEW SONIC牌筆
    記型電腦1台(序號RGQ00000000號，價值9900元)、充電器1
    組及無線滑鼠1台，得手後旋即逃逸離去，除將竊得之筆記
    型電腦持往臺中市○○路1-2號盈仁企業社賣給不知情之店
    家楊錦松(楊錦松業經檢察官為不起訴處分確定)，其餘之物
    均遭丟棄，且得款均已花用殆盡。
二、嗣因警方據報後，調閱被害人失竊手機序號、監錄系統影像
    及現場採集指紋之鑑定結果，始循線查悉鄭一平前揭犯罪事
    實欄一(二)、(三)、(四)、(五)所示之犯行，並於100年1月17日下午
    3時許，警方至法務部矯正署臺中看守所借提鄭一平追查上
    開已循線查悉之犯行時，得知鄭一平變賣得手物品之對象為
    楊錦松，並因楊錦松主動提供鄭一平曾銷售之物品，而查悉
    鄭一平前揭犯罪事實欄一(六)、(七)所示之犯行，鄭一平更在有
    偵查犯罪職權之機關或個人發覺其另有前揭犯罪事實欄一(一)
    犯行前，主動告知入所時交由看守所代為保管之手機係伊竊
    取所得，且向員警坦承有前揭犯罪事實欄一(一)之犯行而自首
    ，並主動接受裁判。
三、案經楊水源、吳東格、余致葳、王宇丞、李泓均、賴季明等
    人分別訴由臺中市政府警察局第六分局報請臺灣臺中地方法
    院檢察署檢察官偵查起訴。
    理    由
一、證據能力方面：
(一)按被告以外之人於審判外之陳述，雖不符刑事訴訟法第159
    條之1至第159條之4之規定，而經當事人於審判程序同意作
    為證據，法院審酌該言詞陳述或書面陳述作成時之情況，認
    為適當者，亦得為證據。當事人、代理人或辯護人於法院調
    查證據時，知有第159條第1項不得為證據之情形，而未於言
    詞辯論終結前聲明異議者，視為有前項之同意，刑事訴訟法
    第159條之5第1項、第2項定有明文。立法意旨在於傳聞證據
    未經當事人之反對詰問予以核實，原則上先予排除，惟若當
    事人已放棄詰問或未聲明異議，基於證據資料愈豐富，愈有
    助於真實發現之理念，且強化言詞辯論主義，法院自可承認
    該傳聞證據例外擁有證據能力。查本件被告對於下列供述證
    據之證據能力，均當庭表示沒有意見，且同意作為證據使用
    ，本院復審酌下列證人均係於案發後不久所為之陳述，記憶
    猶新，又非在非自由意志之情況下所為之陳述，所陳自較符
    事實，認該言詞陳述適當，依刑事訴訟法第159條之5第1項
    之規定，自得為證據。
(二)次按除法律另有規定外，實施刑事訴訟程序之公務員因違背
    法定程序取得之證據，其有無證據能力之認定，應審酌人權
    保障及公共利益之均衡維護，刑事訴訟法第158條之4定有明
    文。惟本件所引用之下列非供述證據，並無證據證明係實施
    刑事訴訟程序之公務員違背法定程序所取得，自亦認均具有
    證據能力。
二、認定犯罪事實所憑之證據及認定之理由：
(一)訊據被告鄭一平對於上開犯罪事實，除否認有事實欄一(四)之
    犯行外，餘均於警詢、偵查及本院審理時供認不諱（見本院
    卷P20-21），並經被害人即證人楊水源、吳東格、王宇丞、
    李泓均、賴季明於警詢時證述證在卷，復有現場照片、監視
    器畫面翻拍照片、臺中市政府警察局第六分局搜索扣押筆錄
    、扣押物品目錄表、贓物認領保管單、臺中看守所勘查拍攝
    相片【犯罪事實欄一(一)遭竊之手機】、通聯調閱查詢單【犯
    罪事實欄一(二)遭竊之摩托羅拉手機序號遭竊後曾插入被告鄭
    一平申辦之SIM撥話使用】、現場採證相片及內政部警政署
    刑事警察局99年11月24日刑紋字第0990164494號鑑定書【在
    犯罪事實欄一(五)現場房間窗戶採集到被告鄭一平之指紋】等
    在卷足憑，被告上開自白與事實相符，自堪採信為真正。
(二)被告雖否認有犯罪事實欄一(四)之竊盜犯行，並辯稱：伊當天
    雖有進入東海大學男生宿舍70113室，因聽到有人在洗澡，
    所以沒有偷就離去了云云。惟查：上開事實業經證人余致葳
    證述在卷，並有監視器翻拍照片及光碟在卷可稽，且東海大
    學男生宿舍監視錄影系統時間較中央標準時間快30分左右，
    亦經證人即該校學生余致葳於警詢時證述在卷（見警卷p45
    ）。至被告於警偵詢時先均供稱：伊沒有進入70113室房間
    偷竊，伊只是將門打開探頭看而已，這件沒有偷、只是經過
    門口，確實有打開門，但沒有進入，因為當時有其他人經過
    伊就離開了，應該只是監視器拍到伊的畫面而已云云；然經
    本院當庭提示監視器翻拍照片，被告既坦承該監視器翻拍照
    片上是伊本人無誤，而依該照片畫面顯示時間2010/10/26
    20時3分22秒時，被告雖曾離開男生宿舍，然於照片畫面顯
    示時間2010/10/26 20時3分44秒許，被告復以斜背一四方形
    背包之裝扮再度返回男生宿舍朝70113室方向靠進；更於畫
    面顯示時間2010/10/26 20時3分51秒時，被告開啟70113 室
    房間房門，並於畫面顯示時間2010/10/26 20時3分54秒進入
    70113室房間，遲至畫面顯示時間2010/10/26 20時4分50秒
    許被告方走出70113室房間，亦有監視器翻拍照片在卷可按
    （見偵3606號卷p34-38)，依監視錄影時間較中央標準時間
    提早30分之情形，顯見被告於99年10月26日下午7時33、34
    分許確實曾進入東海大學男生宿舍70113室無訛，核與證人
    即被害人余致葳於警詢時證述內容相符，被告於本院審理時
    ，經逐一提示監視器翻拍照片後，雖復改稱：伊有進入該房
    間，但沒有偷東西就走了云云，乃飾卸之詞，所辯顯不足採
    信。
(三)綜上所述，足認被告前揭自白部分，確與事實相符，堪足採
    信。至被告就犯罪事實欄一(四)犯行所為之前揭辯詞，顯係事
    後飾卸之詞，不足採信。是本案事證明確，被告前揭犯行，
    均堪認定。
三、新舊法律比較方面：
    按刑法第321條業經總統於100年1月26日以華總一義字第100
    00015561號令公布修正，並於100年1月28施行，本案被告就
    犯罪事實欄一(二)至(五)等4次犯行之行為時，刑法第321條之加
    重竊盜罪規定：「犯竊盜罪而有左列情形之一者，處6月以
    上、5年以下有期徒刑：一、於夜間侵入住宅或有人居住之
    建築物、船鑑或隱匿其內而犯之者；二、毀越門扇、牆垣或
    其他安全設備而犯之者；三、攜帶兇器而犯之者；四、結夥
    三人以上而犯之者；五、乘火災、水災或其他災害之際而犯
    之者；六、在車站或埠頭而犯之者。前項之未遂犯罰之。」
    ，嗣修正後之刑法第321條則規定為：「犯竊盜罪而有下列
    情形之一者，處6月以上、5年以下有期徒刑，得併科新臺幣
    10萬元以下罰金：一、侵入住宅或有人居住之建築物、船艦
    或隱匿其內而犯之者；毀越門扇、牆垣或其他安全設備而犯
    之者；三、攜帶兇器而犯之者；四、結夥三人以上而犯之者
    ；五、乘火災、水災或其他災害之際而犯之者；六、在車站
    、埠頭、航空站或其他供水、陸、空公眾運輸之舟、車、航
    空機內而犯之者。前項之未遂犯罰之」，比較新、舊法律之
    結果，被告上開4次夜間侵入住宅竊盜行為時之舊法對其較
    為有利，揆諸刑法第2條第1項前段之規定，自應適用被告行
    為時法即修正前刑法第321條第1項之規定處斷。
四、論罪科刑方面：
(一)核被告就犯罪事實欄一(一)、(六)、(七)等3次犯行所為，均係犯
    刑法第320條第1項之普通竊盜罪；就犯罪事實欄一(二)、(三)、
    (四)等3次犯行所為，係犯修正前刑法第321條第1項第1款之夜
    入住宅竊盜罪；就犯罪事實欄一(五)犯行所為，按刑法第321
    條第1項第2款所謂之「門扇」，係指門戶等阻隔出入之設備
    而言，至於窗戶乃防盜之安全設備，而非單純之門扇（最高
    法院45年台上字第1443號判例參照）。本件被告於夜間徒手
    打開宿舍窗戶，並爬窗進入宿舍內行竊之所為，應係犯修正
    前刑法第321條第1項第1、2款之加重竊盜罪。又被告就犯罪
    事實欄一(二)、(五)所為，均係基於同一竊盜犯意下之單一行為
    ，分別同時竊取被害人楊水源與其室友置放63207室及王宇
    丞與其室友黃承勳置放63109室宿舍內之物品，均係一行為
    同時侵害被害人楊水源與其室友，及被害人王宇丞與其室友
    黃承勳之財產法益，均為一行為而觸犯數罪名，均屬想像競
    合犯，均應依刑法第55條規定，從一重之竊盜罪處斷。
(二)被告就犯罪事實欄一(一)所示竊盜犯行，在警方依失竊物品序
    號及現場搜證所得之指紋，而循線查獲被告犯有犯罪事實欄
    一(二)、(五)犯行並前往看守所借提詢問時，於有偵查犯罪職權
    之機關或個人發覺其另犯罪事實欄一(一)所示犯罪前，即主動
    告知入所時交由看守所代為保管之NOKIA手機乃竊盜所得，
    並表示願意接受裁判，被告就犯罪事實欄一(一)所示犯行，應
    有刑法第62條自首之適用。另按刑法第62條之自首規定，須
    對於未發覺之犯罪，坦承犯行，且其所謂發覺，不以有偵查
    犯罪之機關或人員確知其人犯罪無誤為必要，僅須有確切之
    根據得為合理之可疑者，即屬之。查本件被告所為犯罪事實
    欄一(七)所示竊盜犯行，係員警依失竊物品序號及現場搜證所
    得之指紋，而循線查獲被告犯有犯罪事實欄一(二)、(五)於東海
    大學男生宿舍竊盜犯行，再依被害人之指認及調閱宿舍監視
    錄影光碟，前往看守所借提詢問時，已對被告另犯有犯罪事
    實欄一(三)、(四)東海大學男生宿舍竊案產生合理懷疑，經借提
    詢問被告時，得知被告將竊得之電腦均持往楊錦松經營之盈
    仁企業社銷售，復經詢問楊錦松得知被告尚有將犯罪事實欄
    一(六)、(七)所示遭竊取之電腦出售予楊錦松，此時，員警依循
    線查獲之過程，顯已對於在楊錦松處查獲之被告持往銷售之
    電腦係被告竊盜所得之財物產生合理懷疑，灼然甚明。是以
    ，本件被告於警方再次詢問時，雖亦坦承有犯罪事實欄一(六)
    、(七)之竊盜犯行，尚難認被告上開自白與刑法自首之要件相
    符，附此敘明。
(三)又被告所犯上開7次犯行間，犯意各別，行為互異，應予分
    論併罰。
(四)另臺灣臺中地方法院檢察署100年度偵字第9588號移送併辦
    部分，核與犯罪事實欄一(七)所示起訴部分係屬同一事實，為
    同一案件，本院自應併予審理，附此敘明。至於公訴人移送
    併辦意旨書雖認被告此部分犯行，係犯刑法第321條第1項第
    2 款之加重竊盜罪，惟依證人即被害人賴季明於警詢時雖證
    稱科技大學學生社團辦公室遭竊，門鎖被開才發現電腦被偷
    等語，然既未證稱教室門鎖有遭人破壞之情事，且依被告陳
    稱當天進入校園後，沿樓梯徒步上2樓，趁辦公室沒人，入
    內行竊等語，亦無供稱有何自行打開門鎖之過程，復佐以監
    視器錄影畫面顯示案發日期係99年11月3日，並非週末假日
    ，案發時間係該日17時47分起至同日20時34分許，亦非深夜
    時刻，且觀諸其中20時34分之監視錄影畫面，除有被告下樓
    之身影外，另有其他人士亦遭攝入（見警卷P18），可知，
    被告行竊之際，校園社團大樓仍有人員出入，綜觀全卷，既
    無證據證明當天被告入內行竊時，辦公室之門鎖是否仍處於
    上鎖之狀況，自難僅以證人賴季明證稱門銷被開才發現電腦
    被偷一語，即遽以認定被告有以毀越安全設備方式犯本件竊
    盜犯行，是以此部分被告應僅成立普通竊盜罪，移送併辦意
    旨書雖以被告係犯刑法第321條第1項第2款之加重竊盜罪嫌
    ，顯有誤認；惟公訴人原起訴書就此部分即犯罪事實欄一(七)
    所示犯行，亦認被告係犯刑法第320條第1項竊盜罪，本院就
    此部分犯罪事實自無庸變更起訴法條，併此敘明。
(五)爰審酌被告正值壯年，不思循正途以謀正當利益，竟為一已
    私利，或侵入他人車內，或多次夜間侵入校園房舍竊取財物
    ，其犯罪之動機、目的均非良善，除致被害人楊水源、吳東
    格、余致葳、王字丞、黃承勳、李泓均、賴季明等人均受有
    財產上損害，其中更多次以侵入學生宿舍方式為之，嚴重破
    害校園秩序，並危害學子求學期間居住環境之安寧，情節非
    輕，亦缺乏對他人財產權予以尊重之觀念，惟念及其犯後大
    多坦認犯行，態度尚可，並斟酌被告犯罪之動機暨衡及其智
    識程度（高職畢業，此觀被告警詢筆錄即明）、本案7次竊
    得財物之數量、價值互有不同、部分業已發還被害人領回、
    且犯罪事實欄一(一)犯行部分尚有自首減輕其刑之適用，及檢
    察官當庭對被告具體求處應執行刑之刑度等一切情狀，分別
    量處如附表所示之刑，並定其應執行之刑，以示懲儆。
據上論斷，應依刑事訴訟法第第299條第1項前段，刑法第2條第1
項前段、第320條第1項、（修正前）第321條第1項第1、2款、第
55條前段、第62條、第51條第5款，刑法施行法第1條之1第1項、
第2項前段，判決如主文。
本案經檢察官林于人到庭執行職務
中    華    民    國   100    年    9    月     2     日
                  刑事第九庭    法  官  林靜芬
以上正本證明與原本無異。
如不服本判決應於收受送達後10日內向本院提出上訴書狀，並應
敘述具體理由；其未敘述上訴理由者，應於上訴期間屆滿後20日
內向本院補提理由書（均須按他造當事人之人數附繕本）「切勿
逕送上級法院」。
                                書記官  黃雅青
中    華    民    國   100    年    9    月     2     日
附表
┌──┬───────┬───┬─────────┬─────────────┐
│編號│  犯罪事實    │被害人│ 所犯法條及罪名   │宣告刑                    │
├──┼───────┼───┼─────────┼─────────────┤
│ １ │犯罪事實欄一(一)│不  詳│刑法第320條第1項之│鄭一平犯竊盜罪，處有期徒刑│
│    │              │      │竊盜罪。          │貳月。                    │
├──┼───────┼───┼─────────┼─────────────┤
│ ２ │犯罪事實欄一(二)│楊水源│修正前刑法第321條 │鄭一平犯夜間侵入住宅竊盜罪│
│    │              │      │第1項第1款之加重竊│，處有期徒刑捌月。        │
│    │              │      │盜罪。            │                          │
├──┼───────┼───┼─────────┼─────────────┤
│ ３ │犯罪事實欄一(三)│吳東格│修正前刑法第321條 │鄭一平犯夜間侵入住宅竊盜罪│
│    │              │      │第1項第1款之加重竊│，處有期徒刑拾月。        │
│    │              │      │盜罪。            │                          │
├──┼───────┼───┼─────────┼─────────────┤
│ ４ │犯罪事實欄一(四)│余致葳│修正前刑法第321條 │鄭一平犯夜間侵入住宅竊盜罪│
│    │              │      │第1項第1款之加重竊│，處有期徒刑玖月。        │
│    │              │      │盜罪。            │                          │
├──┼───────┼───┼─────────┼─────────────┤
│ ５ │犯罪事實欄一(五)│王宇丞│刑法第321條第1項第│鄭一平犯刑法第321條第1項第│
│    │              │黃承勳│1、2款之加重竊盜罪│1、2款之竊盜罪，處有期徒刑│
│    │              │      │。                │拾月。                    │
├──┼───────┼───┼─────────┼─────────────┤
│ ６ │犯罪事實欄一(六)│李泓均│刑法第320條第1項之│鄭一平犯竊盜罪，處有期徒刑│
│    │              │(電腦 │竊盜罪。          │柒月。                    │
│    │              │已領回│                  │                          │
│    │              │)     │                  │                          │
├──┼───────┼───┼─────────┼─────────────┤
│ ７ │犯罪事實欄一(七)│賴季明│刑法第320條第1項之│鄭一平犯竊盜罪，處有期徒刑│
│    │              │(電腦 │竊盜罪。          │陸月。                    │
│    │              │已領回│                  │                          │
│    │              │)     │                  │                          │
└──┴───────┴───┴─────────┴─────────────┘